臺灣苗栗地方法院刑事判決　　　　　　　　　　　　　　九十年度易字第五四號
　　公　訴　人　臺灣苗栗地方法院檢察署檢察官
　　被　　　告　丁○○
右列被告因竊盜案件，經檢察官提起公訴（九十年度偵字第二二九五號）暨移送併案
審理（同署九十年度偵字第一二九一號、第三二六二號、第三二六三號、第三二六四
號，暨臺灣新竹地方法院檢察署九十年度偵字第五七○二號），本院判決如左：
    主  文
丁○○連續攜帶兇器竊盜，處有期徒刑壹年拾月。
扣案之鑰匙壹支沒收。
    事  實
一、丁○○前因違反麻醉藥品管理條例案件，經新竹地方法院判處有期徒刑六月，如
    易科罰金以三百元折算一日確定，甫於民國八十四年七月十四日執行完畢（不構
    成累犯），再因違反麻醉藥品管理條例、竊盜、妨害公務及違反槍砲彈藥刀械管
    制條例案件，經臺灣新竹地方法院定應執行有期徒刑五年八月確定，甫於八十九
    年一月十三日假釋付保護管束，本應於九十一年五月十九日縮刑期滿執行完畢，
    詎其於保護管束期間仍不知警惕，復意圖為自己不法之所有，並基於概括之犯意
    ，於附表編號一至九所示之時、地，連續以附表編號一至九所示之方法，竊取附
    表編號一至九之財物。嗣先後於八十九年七月十九日，在苗栗縣竹南鎮頂大埔十
    九之五號前為警埋伏查獲；又因謝文相、許勤成、陳郁欣、彭政宏、羅善鳴之供
    述；及於九十年一月二十六日凌晨三時三十分許，為警在苗栗縣頭份鎮○○路與
    民族路口查獲附表一編號六、七之所竊之物；再於九十年三月六日十四時四十五
    分許，在苗栗縣頭份鎮○○路一一○一巷二號前，欲駕駛ＭＢ─一五六三號自用
    小貨車離去時，為警查獲，並扣得鑰匙一支。
二、案經臺灣苗栗地方法院檢察署檢察官自動檢舉偵查起訴，暨苗栗縣警察局頭份分
    局移請臺灣苗栗地方法院檢察署、臺灣新竹地方法院檢察署移送併辦。
    理  由
一、訊據被告丁○○除對於附表編號一之事實否認外，餘均坦白承認，核與另案被告
    謝文相、許勤成、陳郁欣、彭政宏、羅善鳴之供述；被害人劉明雄之友人陳志賢
    、彭敬凱、蔣國健、古良文、乙○○、甲○○、己○○、戊○○之指述、證人陳
    耀北、丙○○證述之情節均大致相符，並有贓物認領保管單共四紙及鑰匙一支扣
    案可證，足證被告此部分之自白確與事實相符。雖被告矢口否認有為附表編號一
    之犯行，惟查，被告於警訊時表示：該ＡＭ─九二一五號自小客車，係於八十九
    年七月十七日上午十二時許，在苗栗縣頭份鎮金天地大樓附近，向綽號「阿信」
    之男子所借，因當時急著載貨，故未詳查該車之來源，而於本院訊問時則先供稱
    ：係「阿詳」於案發前二日開贓車載伊，並要伊幫忙搬冰箱等物，嗣又改口稱係
    向「阿信」所借，前後所供均不相符。參以車輛之價值不低，而被告對於該綽號
    「阿詳」或「阿信」者之年籍、連絡方式毫無所悉，則如該車確係被告所借得，
    被告又將如何還車？故被告所辯係向綽號「阿詳」或「阿信」者所借之詞，顯不
    足採信。而該車失竊之事實，除據被害人庚○○於警訊時陳述綦詳外，並有贓物
    認領保管單一紙在卷可稽，故被告確有為附表編號一之竊盜犯行亦已明確，綜上
    ，被告附表編號一至九之事證明確，犯行均堪認定。
二、核被告所為，分別係犯刑法第三百二十一條第一項第二款踰越安全設備竊盜罪、
    同條第一項第三款攜帶兇器竊盜罪及第三百二十條第一項之竊盜罪，其先後九次
    犯行，犯意概括，時間緊接，犯罪構成要件相同，應依連續犯之規定，論以情節
    最重之刑法第三百二十一條第一項第三款之攜帶兇器竊盜罪，並加重其刑。起訴
    書雖僅提及附表編號五之竊盜行為，惟起訴書未提及之犯罪事實，核與本件具有
    審判上不可分之連續犯之裁判上一罪關係，為起訴效力所及，且檢察官請求併辦
    ，本院自應併予審究。爰審酌被告之素行，有臺灣苗栗地方法院檢察署刑案資料
    查註紀錄表及臺灣高等法院被告全國前案紀錄表在卷足憑，犯罪之動機、所生危
    害，連續多次觸犯上開竊盜罪，可見其自制力薄弱，惟犯後坦承大部分犯行，態
    度尚稱良好，且被害人己○○亦願意原諒被告等情，量處主文所示之刑，以資懲
    儆。末查，扣案之鑰匙一支，係被告所有供犯罪所用之物，應予宣告沒收，另附
    表編號一、二、五之鑰匙及一字型起子均已丟棄，業據被告供述明確，為免將來
    執行之困難，爰不另為沒收之諭知，附此敘明。
三、臺灣苗栗地方法院檢察署九十年度偵字第三二六四號（即同署八十九年度偵字第
    四八三三號）之移送併辦意旨另略以：被告基於意圖為自己不法所有，於八十九
    年十一月十九日二十三時五十五分許，在苗栗縣頭份路中正路三八號前，竊取Ｌ
    Ｎ─四二九七號之自用小客車，而於同鎮○○街一號旁為許郁苹、辛○○發現執
    警，因認被告此部分亦涉犯竊盜罪行，且與上開被告有罪部分有裁判上一罪之連
    續犯關係。然查公訴人認被告涉有此部分之犯行，無非係以被害人許郁苹之指述
    、證人辛○○之證述及贓物認領保管單一紙為其依據。惟訊據被告堅決否認有為
    此部分之犯行，辯稱：當時看到該車停在路旁，右後座已沒有門，且車內放有沙
    祺瑪，當時伊因為肚子餓，所以就伸手到車內拿沙祺瑪來吃，後來就被一位穿便
    衣的警察抓到，並沒有偷該車等語。經查：被害人許郁苹及證人辛○○於駕駛另
    一輛車行經查獲處時，發現該車係停於路邊，且離本來車子停放處已距離四、五
    個紅綠燈遠，當時已沒有右後車門，原本車內並沒有放沙祺瑪，也沒有親眼目睹
    被告偷車之情，業據其二人於本院審理時陳述甚詳，則本案如確係由被告加以偷
    竊，應無平白將右後車門加以破壞之理，且被告於察覺該車車門已遭破壞，而出
    於好奇心將車內不詳之人所有之物加以取出亦與常情相符，參以該車停放處既已
    距離被竊處有四、五個紅綠燈之遠，故本案確存有被告以外之他人於竊得該車後
    ，將車輛棄置於查獲處之可能。此外，本院復查無其他積極證據足資認定被告有
    竊取該車之犯行，故上開併案之事實即屬不能證明，惟公訴人既認此與前揭論罪
    科刑部分有連續犯之裁判上一罪法律關係，故本院不另為無罪之諭知，併此敘明
    。
據上論斷，應依刑事訴訟法第二百九十九條第一項前段，刑法第五十六條、第三百二
十一條第一項第三款、第三十八條第一項第二款，判決如主文。
本案經檢察官李基彰到庭執行職務。
中      華      民      國    九十一    年      三      月    二十六    日
                                臺灣苗栗地方法院刑事第二庭
                                        法  官  黃  建  都
右正本證明與原本無異
如不服本判決，應於判決送達後十日內向本院提出上訴狀（應附繕本），上訴於臺灣
高等法院臺中分院。
                                        書記官  黃  士  益
中      華      民      國    九十一    年      三      月    二十六    日
附錄論罪法條
刑法第三百二十一條第一項第三款
犯竊盜罪而有左列情形之一者，處六月以上五年以下有期徒刑：
三  攜帶兇器而犯之者。
附表：
┌─┬────┬────┬──────┬─┬──────┬───────┐
│編│        │        │            │被│            │              │
│  │犯罪時間│犯罪地點│  犯罪方法  │害│竊盜所得財物│  所 犯 法 條 │
│號│        │        │            │人│            │              │
├─┼────┼────┼──────┼─┼──────┼───────┤
│  │八十九年│苗栗縣頭│以自備鑰匙（│葉│ＡＭ─九二一│刑法第三百二十│
│一│七月十七│份鎮金天│未扣案）開啟│永│五號自用小客│條第一項竊盜罪│
│  │日上午十│地大樓附│電門        │國│車（原於八十│              │
│  │二時許  │近      │            │  │九年六月十二│              │
│  │        │        │            │  │上午七時許，│              │
│  │        │        │            │  │在苗栗縣頭份│              │
│  │        │        │            │  │鎮○○○路九│              │
│  │        │        │            │  │九巷十二號前│              │
│  │        │        │            │  │失竊，尚在不│              │
│  ││        │            │  │詳人士占有中│              │
│  │        │        │            │  │）          │              │
├─┼────┼────┼──────┼─┼──────┼───────┤
│  │八十九年│桃園縣龍│用一字型起子│劉│電擊棒一支  │刑法第三百二十│
│二│八月十日│潭鄉民治│（未扣案）打│明│            │一條第一項第三│
│  │十四時許│十六街二│開二樓窗戶，│雄│            │款之攜帶兇器竊│
│  │        │八九號  │爬窗進入屋內│  │            │盜罪          │
│  │        │        │竊取        │  │            │              │
├─┼────┼────┼──────┼─┼──────┼───────┤
│  │八十九年│桃園縣龍│利用該檳榔攤│彭│香煙十四包  │刑法第三百二十│
│三│八月十六│潭鄉中豐│鐵門未上鎖之│敬│            │條第一項竊盜罪│
│  │日上午六│路滿清皇│機會，將鐵門│凱│            │              │
│  │時許    │朝檳榔攤│推開後進入行│  │            │              │
│  │        │        │竊          │  │      │              │
├─┼────┼────┼──────┼─┼──────┼───────┤
│  │八十九年│桃園縣楊│利用該貨櫃屋│蔣│傳真機一台  │刑法第三百二十│
│四│八月十八│梅鎮瑞溪│工寮窗戶未關│國│            │一條第一項第二│
│  │日二十三│路二段一│緊密之便，打│健│            │款之踰越安全設│
│  │時三十分│○○號貨│開窗戶爬入屋│  │            │備竊盜罪      │
│  │許      │櫃屋工寮│內          │  │            │              │
│  │        │        │            │  │            │              │
├─┼────┼────┼──────┼─┼──────┼───────┤
│  │八十九年│新竹縣湖│用一字型起子│古│打火機十個、│刑法第三百二十│
│五│八月十九│口鄉長嶺│（未扣案）打│良│檳榔八○○粒│一條第一項第三│
│  │日上午十│村台一線│開檳榔攤鐵門│文│            │款之攜帶兇器竊│
│  │時許    │北上五五│之鑰匙後，進│  │            │盜罪          │
│  │        │公里檳榔│入行竊      │  │            │              │
│  │    │攤      │            │  │            │              │
├─┼────┼────┼──────┼─┼──────┼───────┤
│  │九十年一│新竹市新│原向許勤成借│郭│Ｔ七─四三六│刑法第三百二十│
│六│月八日十│竹空軍醫│用ＭＨ─九七│國│一號自用小客│條第一項竊盜罪│
│  │四至十五│院附近  │○一號自用小│雄│車（原於八十│              │
│  │時許    │        │客車，因將該│  │九年十二月二│              │
│  │        │        │車底盤撞歪，│  │十八日上午八│              │
│  │        │        │故以許勤成之│  │時許，在新竹│              │
│  │        │        │汽車鑰匙，竊│  │市○○路四一│              │
│  │        │        │得Ｔ七─四三│  │○號前失竊，│              │
│  │        │        │六一號自用小│  │尚在不詳人士│              │
│  │        │        │客車並取下車│  │占有中）    │              │
│  │        │        │牌丟棄後，將│  │            │              │
│  │        │        │ＭＨ─九七○│  │          │              │
│  │        │        │一號之車牌改│  │            │              │
│  │        │        │懸掛於Ｔ七─│  │            │              │
│  │        │        │四三六一號車│  │            │              │
│  │        │        │上          │  │            │              │
├─┼────┼────┼──────┼─┼──────┼───────┤
│  │九十年一│苗栗縣頭│獨自徒手    │邱│三輪車一部  │刑法第三百二十│
│七│月二十四│份鎮濱江│            │文│            │條第一項竊盜罪│
│  │日十五時│街一一二│            │雄│            │              │
│  │許      │號旁    │            │  │            │              │
├─┼────┼────┼──────┼─┼──────┼───────┤
│  │九十年一│苗栗縣頭│獨自徒手    │溫│己○○回收之│刑法第三百二十│
│八│月二十六│份鎮民生│            │德│洗衣機、錄影│條第一項之竊盜│
│  │日凌晨二│里四鄰一│            │金│機、選台器  │罪            │
│  │時三十分│號前    │            │  │            │              │
│  │許      │        │            │  │            │              │
├─┼────┼────┼──────┼─┼──────┼───────┤
│  │九十年三│苗栗縣頭│以自備鑰匙開│黃│ＭＢ─一五六│刑法第三百二十│
│九│月一日十│份鎮信東│啟電門      │炳│三號自用小貨│條第一項竊盜罪│
│  │九時許  │路六二號│            │榮│車          │              │
└─┴────┴────┴──────┴─┴──────┴───────┘
